【裁判字號】    95,交訴,36
【裁判日期】    950515
【裁判案由】    公共危險
【裁判全文】
臺灣臺中地方法院刑事判決        九十五年度交訴字第三六號
公  訴  人  臺灣臺中地方法院檢察署檢察官
被      告  甲○○
上列被告因公共危險案件，經檢察官提起公訴（九十五年度偵字
第二五二號），本院合議庭裁定由受命法官獨任行簡式審判程序
，判決如下：
    主  文
甲○○因過失傷害人，處有期徒刑參月，如易科罰金，以參佰元
折算壹日。又駕駛動力交通工具肇事，致人受傷而逃逸，處有期
徒刑陸月，如易科罰金，以參佰元折算壹日。應執行有期徒刑捌
月，如易科罰金，以參佰元折算壹日。
    犯罪事實
一、甲○○於民國九十四年十月二十四日下午四時十分許至二十
    分許間，為前往臺中縣霧峰鄉國立臺灣交響樂團所在地為友
    人搬運物品，駕駛其弟林銘儀所有車牌號碼8A- 6469號之自
    用小貨車，沿臺中縣大里市○○路○段自東向西行駛，並已
    行駛至元堤路一段與國光路一段路口，正欲左轉上大里橋，
    其本應注意於汽車行駛時，隨時注意車前狀況，且汽車行駛
    至交岔路口時，行進、轉彎均應遵守燈光號誌，而依當時天
    候晴、日間有自然光線、路面乾燥、無缺陷、無障礙物、視
    距良好等一切情狀，又無不能注意之情事，詎其竟仍因搶快
    ，於燈號已轉為紅燈之際，仍貿然闖越紅燈左轉，復疏於注
    意車前狀況，致有由南往北、自大里橋方向駛來由乙○○所
    駕駛之車牌號碼BD7- 123號重型機車，因見燈光號誌已轉為
    綠燈，復未料及甲○○會闖越紅燈左轉，乃起步直行，而二
    車於路口處發生碰撞，乙○○因之人、車倒地，受有肋骨骨
    折、恥骨閉鎖性骨折、髖挫傷等傷害。惟甲○○於明知肇事
    後，非但未於現場停留、對於乙○○採取必要之救護措施，
    亦未靜待警方前來處理，反駕車逃離現場，嗣經路過民眾記
    下其車牌號碼轉交警方循線查獲。
二、案經乙○○訴由臺中縣警察局霧峰分局報告臺灣臺中地方法
    院檢察署檢察官偵查起訴，本院改由受命法官獨任行簡式審
    判程序。
    理  由
一、上開犯罪事實，業據被告甲○○坦承不諱，核與證人即告訴
    人乙○○於警詢及檢察官訊問中證、指述之意旨相符；此外
    ，復有臺中縣警察局霧峰分局員警製作之道路交通事故現場
    圖、道路交通事故調查報告表(一)、(二)、事故現場及被告與告
    訴人雙方所駕車輛受損之痕跡相片二十四張、員警職務報告
    書一份、汽（機）車車籍查詢資料二紙、澄清綜合醫院與國
    軍臺中總醫院附設民眾診療服務處診斷證明書各一紙等分別
    附卷可稽，即臺灣省臺中縣區車輛行車事故鑑定委員會經本
    院函請鑑定本件之事故責任，其分析意見亦認：「本會委員
    參酌警圖、筆錄、照片、受傷情況、現場狀況、車損狀況、
    檢警資料等各有關資料分析研判，認為甲○○駕車行經肇事
    地段為同車道最後一輛車，行經肇事地點路口時號誌應已轉
    變為紅燈，甲○○駕車未預為減速，遇紅燈即應停止，林車
    未停車且闖紅燈駛入交岔路口內欲左轉，又未注意車前狀況
    ，致左前角撞及依綠燈號誌直行已達交岔路口中線附近之重
    機車右前側‧‧‧。本件車禍甲○○應有違反道路交通安全
    規則第九十四條第三項前段（按：汽車行駛時，駕駛人應注
    意車前狀況）、第一百零二條第一項第一款（按：汽車行駛
    至交岔路口，其行進、轉彎應遵守燈光號誌）等規定，為肇
    事原因‧‧‧。乙○○駕駛重機車依綠燈號誌駛入交岔路口
    內被撞，屬不易防範，無肇事因素」，有該委員會以九十五
    年三月十五日中縣鑑字第0955500865號函覆本院之分析意見
    在卷可憑（附於本院卷第八頁以下），是核被告之自白與事
    實相符，堪採為認定犯罪事實之證據。本件事證明確，被告
    犯行堪以認定。
二、核被告甲○○所為，係犯刑法第二百八十四條第一項前段之
    過失傷害罪及第一百八十五條之四之駕駛動力交通工具肇事
    ，致人受傷而逃逸罪。其所犯上開二罪，犯意各別，行為不
    同，應予分論併罰。又其雖於警詢中陳稱：「我有打電話給
    119（消防隊），‧‧‧我想說打119以後，救護車及警察就
    會到了」云云，惟其亦坦認：「119 回答說已經有人打電話
    報案了」等語，且其於電話中，僅自稱姓「林」，而未告知
    全名，或留下其他足資聯絡之個人資料等情，亦據其於本院
    審理中供承屬實，結合其實際上並未停留或返回事故現場之
    事實，則縱其確有於事故發生後，撥打一一九電話報案之事
    實，亦難認其有接受裁判之意思，其所為應未合於刑法第六
    十二條前段自首之要件，附此敘明。爰審酌其雖素行良好（
    並無任何前案紀錄，有臺灣高等法院被告前案紀錄表在卷可
    查）、犯後復能坦承犯行，惟告訴人乙○○所受之傷勢非輕
    ，且其迄臺灣省臺中縣區車輛行車事故鑑定委員會分析意見
    出爐前，均未能坦承犯行，犯後亦未與告訴人達成和解，惟
    已陸續給付賠償金約新臺幣十萬元等一切情狀，予以分別量
    處如主文所示之刑，並諭知易科罰金之折算標準及定其應執
    行之刑，以示懲儆。
據上論斷，應依刑事訴訟法第二百七十三條之一第一項、第二百
九十九條第一項前段，刑法二百八十四條第一項前段、第一百八
十五條之四、第五十一條第五款、第四十一條第一項前段、第二
項，罰金罰鍰提高標準條例第一條前段、第二條，判決如主文。
本案經檢察官李斌到庭執行職務。
中    華    民    國  九十五  年    五    月  十五    日
                  臺灣臺中地方法院交通法庭
                          法  官  鄧 敏 雄
上正本證明與原本無異
如不服本判決，應於送達後十日內向本院提出上訴狀（須附繕本
），上訴於臺灣高等法院臺中分院。
                          書記官  黃 士 益
中    華    民    國    95    年    5     月    15    日
附錄本案論罪科刑法條全文：
中華民國刑法第二百八十四條第一項
因過失傷害人者，處六月以下有期徒刑、拘役或五百元以下罰金
，致重傷者，處一年以下有期徒刑、拘役或五百元以下罰金。
中華民國刑法第一百八十五條之四
駕駛動力交通工具肇事，致人死傷而逃逸者，處六月以上五年以
下有期徒刑。


司法院資訊處製作；財團法人民間司法改革基金會備份。
